臺北高等行政法院裁定
　　　　　　　　　　　　　　　　　　　　 96年度聲字第4號
聲　請　人　甲○○
相　對　人　國防部軍事情報局
代　表　人　沈世籍（局長）住同上
上列聲請人與相對人間聲請保全證據事件，本院裁定如下：
   主  文
聲請駁回。
聲請程序費用由聲請人負擔。
　　理  由
一、按「證據有滅失或礙難使用之虞，或經他造同意，得向法院
    聲請保全；」；「保全證據之聲請，應表明下列各款事項：
    ．．．三、依該證據應證之事實。四、應保全證據之理由。
    前項第1款及第4款之理由，應釋明之」；「釋明事實上之主
    張者，得用可使法院信其主張為真實之一切證據。但依證據
    之性質不能即時調查者，不在此限。」行政訴訟法第176 條
    規定準用民事訴訟法第368 條前段、第370 條第1 項第4 款
    、第2 項及第284 條定有明文。是以，證據如無滅失或礙難
    使用之虞，即無聲請保全證據之必要；又釋明應保全證據之
    理由，應提出法院所能即時調查之證據，否則法院即不應准
    其所請。
二、本件聲請意旨略以：聲請人所有座落於臺北市○○區○○段
    一小段398 、399 地號土地上、建物門牌：臺北市○○路○
    段171 巷10弄22號房屋（下稱系爭房屋），有建築物登記謄
    本可稽，係屬政府輔建之「國民住宅」性質建築物，為其父
    李鏡江自費所購置，有臺灣土地銀行核准之「興建國民住宅
    貸款申請書」為憑，相對人非國民住宅條例第3 條所規定之
    主管機關，並無管轄權，卻主張有「眷村」管理權，而委託
    國記營造股份有限公司著手「拆屋還地」計畫，實施侵入性
    破壞，復依據行政訴訟法第15條，該建築物為提起行政訴訟
    之證據，有滅失之虞，現已起訴不及，非用證據保全，無法
    補救，爰依行政訴訟法第175 條、第176 條準用民事訴訟法
    第36 8條及第369 條之規定，遇有急迫情形時，請求保全證
    據云云。
三、經查，聲請人之聲請意旨，並未對其主張應予保全之系爭房
    屋所應證之事實及應保全之理由為何，有具體之主張及釋明
    ；依其提供之資料臺北市士林地政事務所土地複丈成果圖影
    本、臺北市建物登記謄本影本、興建國民住宅貸款申請書影
    本、國防部軍事情報局施工通告影本等，亦無法供本院信其
    有何應予保全之理由，揆諸前開說明，聲請人聲請保全系爭
    房屋，自不應准許。再查，國防部軍備局因聲請人所有系爭
    房屋無權占有其所有之臺北市○○區○○段一小段398 、39
    9 地號土地，依所有物返還請求權，訴請台灣士林地方法院
    於民國（下同）95年8 月18日以95年度訴字第21號判決本件
    原告敗訴，原告應拆除系爭房屋，此有該判決電子檔列印本
    附卷可憑，聲請人基於此等私法糾葛，應循民事訴訟之上訴
    途徑尋求解決，方為妥適，附此敘明。
四、綜上，本件聲請不應准許，應予駁回。
五、依行政訴訟法第104條，民事訴訟法第95條、第78條、第85
    條第1項，裁定如主文。
中　　華　　民　　國　　96　　年　 　2　　月　 26  　 日
                         第四庭審判長法  官　侯  東  昇
                                     法  官　陳  秀  
                                   　法  官　李　玉　卿
上為正本係照原本作成。
如不服本裁定，應於送達後10日內向本院提出抗告狀（須按他造
人數附繕本）。
中　　華　　民　　國　　96　　年　　 2    月　 26     日
           　　　　　　　　　　　　　書記官  楊  怡  芳
